【裁判字號】    98,事聲,9
【裁判日期】    980629
【裁判案由】    聲明異議
【裁判全文】
臺灣彰化地方法院民事裁定  98年度事聲字第9號
異  議  人  日華資產管理股份有限公司
法定代理人  乙○○
相  對  人  丙○○
            甲○○
            丁○○
上列異議人對於中華民國98年4月10日本院民事執行處司法事務
官所為98年度司執字第6497號民事裁定，聲明異議，本院裁定如
下：
    主  文
原裁定廢棄。
    理  由
一、異議意旨詳如異議人98年5月12日聲明異議狀所載。
二、按債權人聲請強制執行，因執行無效果，經執行法院發給債
    權憑證者，此項債權憑證，即屬強制執行法第4條第1項第6
    款規定之執行名義。該執行名義，除當事人外，對於訴訟繫
    屬後為當事人之繼受人者，亦有效力，同法第4條之2定有明
    文。又「債權人依本法第4條之2規定聲請強制執行者，應提
    出證明其本人或債務人為執行名義效力所及之人之相當證據
    ，執行法院並應為必要之調查」，為辦理強制執行事件應行
    注意事項第2項第16目所明定。足見執行法院就強制執行法
    第4條之2所定執行名義執行力究及於何人，仍應依職權為必
    要之調查事實及相關證據。另依強制執行法第9條之反面解
    釋，執行法院於開始強制執行前，倘因調查關於強制執行之
    法定要件，自得傳訊當事人。
三、異議人主張：其受讓第三人馬來西亞商富析資產管理股份有
    限公司台灣分公司轉自第三人台中商業銀行受讓對於相對人
    之系爭債權，業經檢附相關債權憑證、債權讓與證明書及讓
    與公告影本等件，爰聲請強制執行債務人之責任財產，則本
    院民事執行處在未依職權調查該債權讓與各節有何不實前，
    徒以異議人未遵期補正已為「債權讓與通知」之必要證明文
    件，即認開始強制執行之要件不備，逕予駁回異議人強制執
    行之聲請，難謂適法。況債權讓與之通知，性質上僅為觀念
    通知。苟執行法院就債權人強制執行之聲請，於開始為強制
    執行前，依職權調查關於強制執行之法定要件，而傳訊債務
    人時，客觀上已足使債務人知有債權讓與之事實，故應認兼
    有通知之效力（最高法院22年上字第1162號判例參照）。本
    院民事執行處未見及此，僅以上開債權讓與尚未通知相對人
    ，及異議人未補正債權讓與通知之證明為由，因而駁回其強
    制執行之聲請，容有未洽，應予廢棄。
四、據上論結，本件異議為有理由，爰依民事訴訟法第240條之4
    第3項、第95條，裁定如主文。
中    華    民    國    98    年    6     月    29    日
                  民事第一庭    法  官  陳正禧
上正本係照原本作成。
如不服本裁定，須於收受裁定正本送達後10日內，向本院提出抗
告狀，並繳納抗告費新臺幣壹仟元。
中    華    民    國    98   年     6     月    30    日
                                書記官  蕭美鈴


司法院資訊處製作；財團法人民間司法改革基金會備份。
